臺灣臺中地方法院民事簡易判決  
110年度豐小字第1234號
原      告  新安東京海上產物保險股份有限公司台中分公司

法定代理人  王文龍  
訴訟代理人  曾賜源  
被      告  黃寬潤  
上列當事人間請求損害賠償事件，本院於民國110年12月7日言詞
辯論終結，判決如下：
    主      文
被告應給付原告新臺幣10,305元，及自民國110年9月17日起至清
償日止，按週年利率百分之五計算之利息。
訴訟費用新臺幣1,000元由被告負擔。
本判決第1 項得假執行。
    事實及理由
甲、程序部分：按訴狀送達後，原告不得將原訴變更或追加他訴
    ，但擴張或減縮應受判決事項之聲明者，不在此限，民事訴
    訟法第255條第1項第3款定有明文。本件原告於起訴時，原
    聲明請求被告給付新臺幣（下同）20,336元及法定遲延利息
    ，嗣於民國110年12月7日本院言詞辯論期日，當庭減縮訴之
    聲明如下述（見本院卷第90頁），核與前開規定相符，應予
    准許。
乙、實體部分：
壹、原告起訴主張：
一、被告於民國110年3月6日上午8時23分許，駕駛車牌號碼000-
    0000號自用小客車，行經臺中市神岡區大豐路四段與三社東
    路口時，因未注意車前狀況之過失，不慎撞擊原告所承保，
    由訴外人即被保險人盧○梅駕駛之車牌號碼000-0000號自用
    小客車（下稱系爭承保車輛），致系爭承保車輛受損（下稱
    系爭車禍事故），經送修復後，共計支出修理費用20,336元
    ，其中與系爭車禍事故相關之損害部分修理費用為14,659元
    （含零件4,838元、工資3,191元、烤漆6,630元）。原告已
    依保險契約，辦理出險理賠並扣除零件折舊（按零件超過5
    年，以10分之1計算折舊後為484元），原告仍得請求被告賠
    償10,305元（計算式：折舊後零件費用484元＋工資3,191元＋
    烤漆6,630元＝10,305元）。
二、爰依保險法第53條第1項及民法侵權行為規定，代位請求被
    告賠償上開損害。並聲明：被告應給付原告10,305元，及自
    起訴狀繕本送達翌日起至清償日止，按週年利率5％計算之利
    息。
貳、被告抗辯則以：被告所駕車輛只是稍微碰撞到系爭承保車輛
    ，致系爭承保車輛後保桿一小塊塑膠破掉，但不需要烤漆，
    保險桿也沒有損壞。原告所提出之估價單上所載項目，非系
    爭車禍事故所造成，向被告請求應無理由。並聲明：原告之
    訴駁回。
參、本院之判斷：
一、按因故意或過失，不法侵害他人之權利者，負損害賠償責任
    ，民法第184條第1項前段定有明文。原告主張被告於上開時
    間、地點，因未注意車前狀況，而撞擊系爭承保車輛，原告
    業依保險契約，修復系爭承保車輛並理賠被保險人20,336元
    等事實，業據其提出車輛維修保險賠款付承修廠商同意書、
    行車執照、電子發票、估價單、維修照片、道路交通事故現
    場圖、臺中市政府警察局道路交通事故初步分析研判表在卷
    為憑（見本院卷第21頁至第35頁、第93頁），並有本院依職
    權向臺中市政府警察局調閱之本件道路交通事故調查報告表
    、調查紀錄表、現場照片附卷可參（見本院卷第45頁至第63
    頁），且為被告所不爭執（見本院卷第90頁），堪信為真實
    。則原告主張被告應負侵權行為損害賠償責任，應屬有據。
     
二、被告雖辯稱系爭承保車輛維修項目，並非因系爭車禍事故所
    致等語。然查：
　㈠依系爭承保車輛駕駛人盧○梅於警詢時陳稱：我停等紅燈，然
    後停了約20-30秒，突然車後被撞，事後對方有下車，……，
    然後對方未經我同意就逕行離去等語，有道路交通事故調查
    紀錄表在卷可參（見本院卷第49頁）。對照道路交通事故初
    步分析研判表上，亦註明被告肇事後人車駛離（見本院卷第
    41頁），堪認被告於系爭車禍事故發生後不久即離去，而未
    於警方到場時與盧○梅當場確認系爭承保車輛受損情形。則
    其依憑自身記憶，認定系爭承保車輛後保險桿未受損，是否
    確與事實相符，即有所疑。
　㈡而依現場照片觀之（見本院卷第51頁至第53頁），可見盧○梅
    於系爭交通事故發生後，當場向警方指出系爭承保車輛受損
    部位包含左後霧燈。又被告所駕車輛係自後撞擊系爭承保車
    輛後保險桿左後方位置，亦經被告當庭圈出（見本院卷第31
    頁、第51頁照片），則原告指稱因撞擊致左後霧燈受損，應
    屬可採。而衡諸常情，車輛碰撞時，通常均會造成車體板金
    部分凹陷並產生刮擦痕。以系爭承保車輛於事故發生後左後
    霧燈受損，已如前述，堪認有一定之撞擊力，則原告主張系
    爭承保車輛後保險桿部分需重新烤漆、更換後保桿皮，應屬
    可採。又汽車後保險桿烤漆時，需拆卸始能施工，此由原告
    提出之維修照片即可佐證（見本院卷第93頁）。對照原告提
    出之估價單，除原告未予請求之左後門皮、左後葉子板等部
    分外，其餘維修項目均為連接保險桿或鑲嵌於保險桿上之耗
    材，於拆裝保險桿時，本需併同拆卸替換，均足認與系爭車
    禍事故有合理關聯。
　㈢從而，堪認原告所提之估價單上，除原告未予請求之左後門
    皮、左後葉子板部分外，其於維修項目均與系爭車禍事故有
    關。被告此節所辯，應非可採。
三、按被保險人因保險人應負保險責任之損失發生，而對於第三
    人有損失賠償請求權者，保險人得於給付賠償金額後，代位
    行使被保險人對於第三人之請求權，但其所請求之數額，以
    不逾賠償金額為限，保險法第53條第1項定有明文。次按不
    法毀損他人之物者，被害人得請求賠償其物因毀損所減少之
    價額；負損害賠償責任者，債權人得請求支付回復原狀所必
    要之費用，以代回復原狀，民法第196條、第213條第3項分
    別定有明文。又按請求賠償物被毀損所減少之價額，雖得以
    修復費用為估定標準，但以必要者為限（例如修理材料以新
    品換舊品，應予折舊）。經查，本件原告支出之修復費用，
    依上開估價單所示，其中零件費用為4,838元。而查系爭承
    保車輛係於103年10月出廠，此有行車執照影本附卷可參（
    見本院卷第23頁），至本件車禍事故發生日即110年3月止，
    使用期間已超過5年。而依行政院所頒「固定資產耐用年數
    表」及「固定資產折舊率表」之規定，非營業用小客車之耐
    用年數為5年，依定率遞減法每1年折舊千分之369，5年以上
    剩餘價值為十分之一。是扣除折舊後，原告得請求之系爭承
    保車輛零件修理費為484元（計算式：殘值10分之1，4,838
    0.1＝484，元以下四捨五入）。加計不必折舊之工資3,191元
    、烤漆6,630元，原告得請求之修復必要金額為10,305元。
    是原告請求被告給付10,305元，當屬有據，應予准許。
四、本件起訴狀繕本於110年9月16日送達被告，有送達證書在卷
    可憑（見本院卷第67頁），則原告請求被告給付自收受起訴
    狀繕本送達翌日起即110年9 月17日起至清償日止，按週年
    利率5 ％計算之遲延利息，核與民法第229 條第2 項、第233
     條第1 項、第203 條之規定相符，應予准許。  
肆、綜上所述，原告依保險法第53條第1項及民法侵權行為之法
    律關係，代位請求被告給付10,305元，及自110年9月17日起
    至清償日止，按週年利率5％計算之利息，為有理由，應予准
    許。
伍、本件事證已臻明確，兩造其餘攻擊防禦方法及所舉證據，經
    審酌結果，與本件判決結論均無影響，爰不一一論述，附此
    敘明。
陸、本判決係依小額訴訟程序所為被告敗訴之判決，依民事訴訟
    法第436條之20規定，應依職權宣告假執行。
柒、依民事訴訟法第78條、第436條之19第1項規定，確定其訴訟
    費用額為1,000元（即原告繳納之第一審裁判費1,000元），
    由被告負擔。
中　　華　　民　　國　　110 　年　　12　　月　　23　　日
                      臺灣臺中地方法院豐原簡易庭
                                  法　官　段奇琬
以上正本證明與原本無異。
如不服本判決，應於送達後20日內，以判決違背法令為理由，向
本院提出上訴狀並表明上訴理由 (上訴理由應表明一、原判決所
違背之法令及其具體內容；二、依訴訟資料可認為原判決有違背
法令之具體事實)，如於本判決宣示後送達前提起上訴者，應於
判決送達後20日內補提上訴理由書（須附繕本）。
中　　華　　民　　國　　110 　年　　12　　月　　23　　日
                              書記官  許瑞萍